【裁判字號】    97,訴緝,237
【裁判日期】    971229
【裁判案由】    毒品危害防制條例
【裁判全文】
臺灣板橋地方法院刑事判決             97年度訴緝字第237號
公  訴  人  臺灣板橋地方法院檢察署檢察官
被      告  甲○○
                  （現於臺灣臺北監獄臺北分監執行中）
上列被告因違反毒品危害防制條例案件，經檢察官提起公訴（97
年度毒偵字第968 號），本院於準備程序進行中，被告就被訴之
事實為有罪之陳述，經告知被告簡式審判程序之旨，並聽取當事
人之意見後，本院合議庭裁定進行簡式審判程序，判決如下：
    主  文
甲○○施用第一級毒品，累犯，處有期徒刑捌月。
    事  實
一、甲○○前因施用毒品案件，經本院裁定送觀察、勒戒後，認
    無繼續施用毒品之傾向，由臺灣板橋地方法院檢察署檢察官
    於民國（下同）89年4 月14日以89年度毒偵字第2935號為不
    起訴處分確定。復於93年間因施用毒品案件，經依臺灣桃園
    地方法院93年度毒聲字第198 號裁定送觀察、勒戒後，認有
    繼續施用毒品之傾向，依同院94年度毒聲字第1767號裁定令
    入戒治處所施以強制戒治，於95年5 月26日執行完畢釋放，
    並由臺灣桃園地方法院檢察署檢察官以95年度戒毒偵字164
    號為不起訴處分確定。又因持有毒品案件，經臺灣桃園地方
    法院判處有期徒刑3 月確定；另因偽造文書案件，經臺灣士
    林地方法院判處有期徒刑3 月確定，上開二罪經臺灣士林地
    方法院裁定應執行有期徒刑5 月，並於九十六年八月二十八
    日易科罰金執行完畢。詎仍不知悔改，於前案強制戒治執行
    完畢釋放後5 年內，另基於施用第一級毒品之犯意，於96年
    8 月27日在臺北縣五股鄉○○路194 號A 棟之住處內，將第
    一級毒品海洛因摻入開水後，再以注射針筒注射手臂之方式
    ，施用第一級毒品海洛因1 次（起訴書略載為96年8 月27日
    21時25分許為警採尿前回溯26小時內之某時，在不詳處所，
    施用第1 級毒品海洛因）。嗣於同年月27日晚8 時55分許，
    在臺北市○○區○○路7 段401 巷口為警查獲，經其同意採
    集尿液送驗，發現呈嗎啡、可待因陽性反應，始悉前情。
二、案經臺北市政府警察局北投分局報告臺灣士林地方法院檢察
    署呈請臺灣高等法院檢察署檢察長核轉臺灣桃園地方法院檢
    察署呈請臺灣高等法院檢察署檢察長核轉臺灣板橋地方法院
    檢察署檢察官偵查起訴。
    理  由
一、按除被告所犯為死刑、無期徒刑、最輕本刑為三年以上有期
    徒刑之罪或高等法院管轄第一審案件者外，於第一次審判期
    日前之準備程序進行中，被告先就被訴事實為有罪之陳述時
    ，審判長得告知被告簡式審判程序之旨，並聽取當事人、代
    理人、辯護人及輔佐人之意見後，裁定進行簡式審判程序，
    刑事訴訟法第273 條之1 第1 項定有明文。經核本件被告甲
    ○○所犯係死刑、無期徒刑、最輕本刑為三年以上有期徒刑
    以外之罪，其於準備程序中就被訴事實為有罪之陳述，經法
    官告知簡式審判程序之旨，並聽取公訴人、被告之意見後，
    本院爰依首揭規定，合議裁定由受命法官獨任進行簡式審判
    程序，合先敘明。
二、上揭事實，業據被告甲○○於本院準備程序及審理時坦承不
    諱，而其為警查獲後所採集之尿液檢體，經送驗結果，確呈
    現海洛因代謝物嗎啡鴉片類之陽性反應，此有臺灣尖端先進
    生技醫藥股份有限公司出具濫用藥物檢驗報告1 件在卷可稽
    （見臺灣士林地方法院檢察署96年度毒偵字第2205號偵查卷
    第10頁）。是被告上開自白，核與事實相符，堪信為真實。
    又被告前因施用毒品案件，經本院裁定送觀察、勒戒後，認
    無繼續施用毒品之傾向，由臺灣板橋地方法院檢察署檢察官
    於89年4 月14日以89年度毒偵字第2935號為不起訴處分確定
    。復於93年間因施用毒品案件，經依臺灣桃園地方法院93年
    度毒聲字第198 號裁定送觀察、勒戒後，認有繼續施用毒品
    之傾向，依同院94年度毒聲字第1767號裁定令入戒治處所施
    以強制戒治，於95年5 月26日執行完畢釋放，並由臺灣桃園
    地方法院檢察署檢察官以95年度戒毒偵字164 號為不起訴處
    分確定等情，有上開臺灣板橋地方法院檢察署檢察官89年度
    毒偵字第2935號為不起訴處分書及臺灣高等法院被告前案紀
    錄表附卷可參。本件事證明確，被告施用第一級毒品之犯行
    洵堪認定，應依法論科。
三、查海洛因依其成癮性、濫用性及對社會危害性之程度，已為
    毒品危害防制條例第2 條第2 項第1 款列為第一級毒品。核
    被告甲○○所為，係犯毒品危害防制條例第10條第1 項施用
    第一級毒品之罪。其施用前後持有海洛因之低度行為，應為
    施用海洛因之高度行為所吸收，不另論罪。又被告有如事實
    欄所載徒刑執行之情形，此有臺灣高等法院被告前案紀錄表
    在卷可徵。其於有期徒刑執行完畢後，5 年內故意再犯本件
    有期徒刑以上之本罪，為累犯，應依法加重其刑。爰審酌被
    告之品行、智識程度、被告前曾經觀察、勒戒、強制戒治，
    仍未能戒斷其施用毒品之惡習，再犯本件犯行，惟因施用毒
    品均僅係戕害其自己身心並無加害他人以及於被告犯罪後坦
    認犯行等一切情狀，量處如主文所示之刑，以資懲儆。
據上論斷，應依刑事訴訟法第273 條之1 第1 項、第299 條第1
項前段，毒品危害防制條例第10條第1 項，刑法第11條前段、第
47條第1項，判決如主文。
本案經檢察官藍海凝到庭執行職務
中    華    民    國    97    年    12    月    29    日
                    刑事第五庭  法  官  潘  長  生
以上正本證明與原本無異。
如不服本判決應於送達後10日內向本院提出上訴書狀，並應敘述
具體理由；其未敘述上訴理由者，應於上訴期間屆滿後20日內向
本院補提理由書（均須按他造當事人之人數附繕本）「切勿逕送
上級法院」。
                                書記官  張  玉  如
中    華    民    國    97    年    12    月    29    日
附錄本案論罪科刑法條全文：
毒品危害防制條例第10條
施用第一級毒品者，處6 月以上5 年以下有期徒刑。
施用第二級毒品者，處3 年以下有期徒刑。


司法院資訊處製作；財團法人民間司法改革基金會備份。
